臺灣桃園地方法院民事簡易判決
111年度桃保險簡字第10號
原      告  新安東京海上產物保險股份有限公司桃園分公司

法定代理人  單正寰
訴訟代理人  許昶華
被      告  吳哲豪
上列當事人間請求損害賠償事件，本院於民國111年4月27日言詞
辯論終結，判決如下：
    主    文
被告應給付原告新臺幣137,476元，及自民國110年12月21日起至
清償日止，按年息5％計算之利息。
訴訟費用（除減縮部分外）由被告負擔。
本判決得假執行。
    事實及理由
壹、程序方面：
一、按簡易訴訟之訴狀送達後，原告不得將原訴變更或追加他訴
    ，但擴張或減縮應受判決事項之聲明者，不在此限，民事訴
    訟法第436條第2項、第255條第1項但書第3款分別定有明文
    。經查，原告起訴時聲明原為：被告應給付原告新臺幣（下
    同）242,892元，及自起訴狀繕本送達被告之翌日起至清償
    日止，按年息5％計算之利息；嗣於本院審理中，將請求之本
    金變更為137,476元（見本院卷第48頁），核屬減縮應受判
    決事項之聲明，與上開規定相符，應予准許。
二、被告經合法通知，未於言詞辯論期日到場，核無民事訴訟法
    第386條所列各款情形，爰依原告之聲請，由其一造辯論而
    為判決。
貳、實體方面：
一、原告主張：被告於民國110年2月22日0時36分許，騎乘車牌
    號碼000-000號普通重型機車（下稱肇事車輛），沿桃園市
    桃園區同安街往南平路方向行駛，行經大興西路與同安街口
    時，因闖越紅燈之過失，碰撞由大興西路往中正路方向直行
    之原告承保、訴外人陳文政所駕駛、訴外人陳德勵所有車牌
    號碼000-0000號自用小客車（下稱系爭車輛），致系爭車輛
    受損（下稱系爭事故），原告已依約賠付維修費用242,892
    元（含工資及烤漆費用122,613元、零件費用117,129元及拖
    吊費用3,150元），其中零件部分經計算折舊並加計工資及
    烤漆費用後為137,476元。爰依侵權行為及保險代位之法律
    關係，提起本件訴訟等語，並聲明：如主文第1項所示。
二、被告經合法通知，未於言詞辯論期日到場，亦未提出書狀作
    何聲明或陳述。
三、得心證之理由：
  ㈠被告應負侵權行為賠償責任：
  1.按故意或過失，不法侵害他人之權利者，負損害賠償責任；
    汽車、機車或其他非依軌道行駛之動力車輛，在使用中加損
    害於他人者，駕駛人應賠償因此所生之損害，民法第184條
    第1項前段、第191條之2前段分別定有明文。次按汽車行駛
    至交岔路口，其行進、轉彎，應遵守燈光號誌或交通指揮人
    員之指揮，遇有交通指揮人員指揮與燈光號誌並用時，以交
    通指揮人員之指揮為準，道路交通安全規則第102條第1項第
    1款定有明文。再按車輛面對圓形紅燈表示禁止通行，不得
    超越停止線或進入路口，道路交通標誌標線號誌設置規則第
    206條第5項第1款亦有明文。又被保險人因保險人應負保險
    責任之損失發生，而對於第三人有損失賠償請求權者，保險
    人得於給付賠償金額後，代位行使被保險人對於第三人之請
    求權，保險法第53條第1項前段亦有明定。
  2.經查，原告主張被告於前開時間、地點，駕駛肇事車輛，因
    闖越紅燈之過失，致碰撞原告承保之系爭車輛，造成系爭車
    輛受有損害等情，業據其提出系爭車輛之行車執照、車損照
    片、道路交通事故當事人登記聯單、道路交通初步分析研判
    表、估價單、統一發票、汽車險賠款同意書等件為證（見本
    院卷第6至13頁），並經本院職權向桃園市政府警察局桃園
    分局調取系爭事故調查卷宗核閱無訛（見本院卷第16至35頁
    ），復經本院依職權當庭勘驗，系爭事故發生之原因係因被
    告闖紅燈所致（見本院卷第48頁反面）。至被告已於相當時
    期受合法通知，無正當理由而未於言詞辯論期日到場，復未
    提出書狀爭執，依民事訴訟法第436條第2項、第280條第3項
    前段準用同條第1項之規定，應視同自認，堪信原告之主張
    為真實。則被告就系爭事故之發生為有過失並應負全部責任
    乙節，應可認定，且原告已給付賠償金額予陳德勵，原告代
    位陳德勵請求被告負損害賠償責任，自屬有據。
  ㈡系爭車輛必要修復費用：
　　按不法毀損他人之物者，被害人得請求賠償其物因毀損所減
    少之價額，民法第196條定有明文。又依上開規定請求賠償
    物被毀損所減少之價額，得以修復費用為估定之標準，但以
    必要者為限（例如：修理材料以新品換舊品，應予折舊），
    此有最高法院77年度第9次民事庭會議決議可資參照。經查
    ，原告主張系爭車輛必要修繕費用為242,892元，包括工資
    及烤漆費用122,613元、拖吊費用3,150元、零件費用117,12
    9元等情，業據其提出估價單、統一發票為證（見本院卷第1
    0至12頁）。依前揭說明，系爭車輛之修復既以新零件更換
    被毀損之舊零件，自應將零件折舊部分予以扣除。又依行政
    院所頒固定資產耐用年數表及固定資產折舊率之規定，非運
    輸業用客車、貨車之耐用年數為5年，依定率遞減法每年折
    舊1000分之369，其最後1年之折舊額，加歷年折舊累計額，
    其總和不得超過該資產成本原額10分之9（即逾5年，僅得請
    求零件價額之10分之1）。而系爭車輛於103年8月出廠，至
    系爭事故發生時即110年2月22日，已使用逾5年，有系爭車
    輛之行車執照可參（見本院卷第6頁）。則系爭車輛零件費
    用117,129元扣除折舊額後應為11,713元（計算式：117,129
    元×0.1＝11,713元，元以下四捨五入），加計毋須計算折舊
    之工資及烤漆費用122,613元、拖吊費用3,150元後，系爭車
    輛必要修復費用應為137,476元（計算式：11,713元＋122,61
    3元＋3,150元＝137,476元）。
  ㈢綜上所述，原告得請求被告賠償之金額應為137,476元。
四、末按給付無確定期限者，債務人於債權人得請求給付時，經
    其催告而未為給付，自受催告時起，負遲延責任。其經債權
    人起訴而送達訴狀，或依督促程序送達支付命令，或為其他
    相類之行為者，與催告有同一之效力；又遲延之債務，以支
    付金錢為標的者，債權人得請求依法定利率計算之遲延利息
    ；而應付利息之債務，其利率未經約定，亦無法律可據者，
    週年利率為5％，民法第229條第2項、第233條第1項前段及第
    203條分別定有明文。本件原告對被告之損害賠償請求權，
    係以支付金錢為標的，無確定期限，又未約定利息，則被告
    應自受催告時起，負遲延責任，是原告就上述得請求之金額
    ，併請求自起訴狀繕本送達被告之翌日即110年12月21日起
    （於110年12月10日寄存於被告住所地之警察機關，依法於1
    10年12月20日生送達效力，見本院卷第38頁）至清償日止，
    按年息5％計算之利息，洵為有據。
五、從而，原告依侵權行為及保險代位之法律關係，請求被告給
    付如主文第1項所示，為有理由，應予准許。
六、本件係適用簡易程序所為被告敗訴之判決，爰依民事訴訟法
    第389條第1項第3款之規定，依職權宣告假執行。
七、訴訟費用負擔之依據：民事訴訟法第78條。
中　　華　　民　　國　　111 　年　　5 　　月　　13　　日
                  桃園簡易庭  法  官  曾耀緯
以上為正本係照原本作成。
如不服本判決，應於送達後20日內，向本院提出上訴狀並表明上
訴理由，如於本判決宣示後送達前提起上訴者，應於判決送達後
20日內補提上訴理由書（須附繕本）。
如委任律師提起上訴者，應一併繳納上訴審裁判費。
中　　華　　民　　國　　111 　年　　5 　　月　　13　　日
                              書記官  吳宏明